Guide to the Thomas W. Walker Collection on Nicaraguan Politics, 1970s-1990s LATINAMER.2015.01
ULS Archives & Special Collections
- Special Topics, II.
  - Newspaper Clippings, 3.
    - Survil, Bernard A. US is still supporting Somoza regime, The Boston Globe, April 9, 1979 (Box 5, Folder 145)
    - Cientifico norteamericano propone alianza EU-F.S.L.N., 27 de noviembre de 1978, November 27, 1978 (Box 5, Folder 146)
    - ONU exige a Somoza respeto a Derechos, La Prensa. 11 de diciembre de 1978, December 11, 1978 (Box 5, Folder 147)
    - Carter anuncia cambio politico en Nicaragua, La Prensa. 10 de diciembre de 1978, December 10, 1978 (Box 5, Folder 148)
    - Hoy igual que hace dos decadas, La Prensa. 10 de diciembre de 1978, December 10, 1978 (Box 5, Folder 149)
    - La Politica del Gato Pardo, La Prensa. 11 de diciembre de 1978, December 11, 1978 (Box 5, Folder 150)
  - Nicaragua Elections, 4.
    - Consejo Supremo Electoral. Convocatoria a elecciones. 3 de junio de 1996, June 3, 1996 (Box 4, Folder 104)
    - Consejo Supremo Electoral. Resolucion no. uno Sesion Numero Treinta y Seis (Box 4, Folder 105)
    - Normas y procedimientos para la calificacion de candidatos presentados ante el consejo supremo electoral por las organizaciones politicas participantes en las elecciones Consejo Supremo Electoral. 11 de junio de 1996, June 11, 1996 (Box 4, Folder 106)
    - Acuerdo numero ocho, (Certificacion - Reformas Calendario Electoral). Consejo Supremo Nacional. 21 de mayo de 1996, May 21, 1996 (Box 4, Folder 107)
    - Acuerdo numero dos, (Certificacion - Calendario Electoral: Elecciones municipales de las regiones autonomas de la costa atlantica). Consejo Supremo Electoral. 4 de junio de 1996, June 4, 1996 (Box 4, Folder 108)
    - Frank Brodhead, Nicaragua's Election: Another Perspective (Box 4, Folder 109)
    - 1990 Election Material (A file of miscellaneous material) (Box 4, Folder 110)
    - La Gaceta. Asamblea Nacional de la Republica de Nicaragua: Ley no. 211 - Ley Electoral. Managua, January 9, 1996 (Box 4, Folder 111)
    - Republica de Nicaragua: Consejo Supremo Electoral. Manual de Capacitacion: Elecciones 1996. Proceso de Inscripcion Ciudadana (Box 4, Folder 112)
    - Inscripciones Electorales. 1-2, 8 y 9 junio: en 26 municipios. Pamphlet (Box 4, Folder 113)
    - Consejo Supremo Electoral: Respeto y Garantia del Voto Popular. Nicaraguenses: Verifiquense! Flyer (Box 4, Folder 114)
    - Consejo Supremo Electoral. Inscribete para poder votar. Flyer (Box 4, Folder 115)
    - Consejo Supremo Electoral. Boletin Informativo Numero 1, May 1996 (Box 4, Folder 116)
    - Consejo Supremo Electoral. Boletin Informativo, May 1996 (Box 4, Folder 117)
    - Consejo Supremo Electoral. Resolucion no. dos Sesion Numero Treinta y Seis (Box 4, Folder 118)
    - Manual para la verificacion electoral: Elecciones 1996, Consejo Supremo Electoral (Box 4, Folder 119)
    - Resolucion No. Dos: Sesion numero treinta y seis, Consejo Supremo Electoral (Box 4, Folder 120)
    - Comunicado sobre siete (7) temas que deben resolverse con caracter de urgencia para propiciar el buen desarrollo de las elecciones del 20 de octuber de 1996. Consejo Supremo Electoral, April 9, 1996 (Box 4, Folder 121)
    - Instituto centroamericano de estudios politicos. Nicaragua elecciones generales 1996. Septiembre 1996, September 1996 (Box 4, Folder 122)
    - Consejo Supremo Electoral. Comunicado sobre las elecciones. 4 de junio de 1996, June 4, 1996 (Box 4, Folder 123)
    - Consejo Supremo Electoral. Listado preliminar de candidatos a alcaldes, vicealcaldes y concejales municipales. Primera parte. 13 de junio de 1996, June 13, 1996 (Box 6, Folder 1)
    - Consejo Supremo Electoral. Listado preliminar de candidatos a alcaldes, vicealcaldes y concejales municipales. Segunda parte. 13 de junio de 1996, June 13, 1996 (Box 6, Folder 2)
    - Consejo Supremo Electoral. Listado preliminar de candidatos a presidente y vicepresidenta de la republica, diputados nacionales ante la asamblea nacional y diputados ante el parlamento centroamericano. 7 de junio de 1996, June 7, 1996 (Box 6, Folder 3)
    - Consejo Supremo Electoral. Listado preliminar de candidatos a diputados por circunscripcion departamental ante la asamblea nacional. 9 de junio de 1996, June 9, 1996 (Box 6, Folder 4)
    - Consejo Supremo Electoral. Listado preliminar de candidatos a alcaldes, vicealcaldes y concejales municipales presentados por asociaciones de suscripcion popular. 11 de junio de 1996, June 11, 1996 (Box 6, Folder 5)
    - Consejo Supremo Electoral. Comunicado sobre las direcciones de las Juntas Receptoras de Votos en municipios como Telpaneca, etc (Box 6, Folder 6)
    - Consejo Supremo Electoral. Comunicado sobre las direcciones de las Juntas Receptoras de Votos en municipios como Rancho Grande, etc (Box 6, Folder 7)
    - Consejo Supremo Electoral. Comunicado sobre la direccion de las Oficinas de Verificacion Electoral. 24 de mayo de 1996, May 24, 1996 (Box 6, Folder 8)
  - Flyers and Posters, 5.
    - Collection of Flyers and Brochures (Box 6, Folder 9)
    - Por la Mujer Vota, Elecciones 96. Centro de Derechos Constitucionales (Box 7, Folder 1)
    - Unidad de la Iglesia en la Revolucion. Coordinadora Nacional de las Comunidades Cristianas Campesinas. CEPA, 1982 (Box 7, Folder 2)
    - 1985: Por la Paz... Todos Contra la Agresion. I Congreso Latinoamericano Sobre el Pensamiento Antimperialista (Box 7, Folder 3)
    - Quien causa tanta alegria?.. por que? Inmaculada Concepcion (Box 7, Folder 4)
    - Sandino ayer, Sandino hoy. Julio: Sandio Siempre! Junta de Gobierno de Reconstruccion Nacional (JGRN). Secretaria Nacional de Propaganda y Educacion Politica del FSLN (Box 7, Folder 5)
    - Prevenir la Malaria es Mejor! Forjando la Salud del Pueblo estamos construyendo al Hombre Nuevo. Jornadas populares de Salud (Box 7, Folder 6)
    - Madre donde se diga tu nombre se dira victoria. Departamento de Agitacion y Propaganda del FSLN. 30 de mayo de 1984, May 30, 1984 (Box 7, Folder 7)
    - Navidad 81, Vos sos el Dios de los Pobres! IHCA/CEPA, 1981 (Box 7, Folder 8)
    - Ganamos: todo sera mejor! Daniel Presidente. FSLN (Box 7, Folder 9)
    - Sandino vive la lucha sigue. En el 47 Aniversario de la muerte del Gral. de hombres libres y padre de la Revolucion popular anti-imperialista. Ministerio de Educacion, 1981 (Box 7, Folder 10)
    - Solidaridad Internacional con Nicaragua. El 50% de los Nicaraguenses mayores de 10 anos no sabemos leer ni escribir. Queremos aprender a leer! Cruzada Nacional de Alfabetizacion. Ministerio de Educacion (Box 7, Folder 11)
    - Votar es facil. Consejo Supremo Electoral (Box 7, Folder 12)
    - El Instituo Nicaraguense de Cine Presenta Teotecacinte '83: el fuego viene del norte. Relaciones Publicas e Internacionales INCINE (Box 8, Folder 1)
    - Lacayo, Paz con Progreso (Box 8, Folder 2)
    - Santos inocentes. Asesinados en octubre 84 en la comunidad de San Gregorio. CEPA, 1984 (Box 8, Folder 3)
    - El 20 de Octubre Decidite Deposita un Voto Consciente. Centro Nicaraguense de Derechos Humanos (Box 8, Folder 4)
    - Doctor y general Benjamin F. Zeledon Primer Centenario de su Nacimiento y 67 Anos de su Muerte. Ministerio de educacion, 1979 (Box 8, Folder 5)
    - El colaborador de ACEM Le toma una nuestra de su sangre... y le da el tratamiento necesario para combatir el Paludismo. Ministerio de Salud (Box 8, Folder 6)
    - Sandino vive en la lucha por la Paz! Departamento de Propaganda y Educacion Politica del FSLN (Box 8, Folder 7)
    - Presidente de la republica, General de Ejercito Don Alfredo Stroessner (Box 8, Folder 8)
    - Nicaragua... jamas hubo tanta patria en una corazon (Box 8, Folder 9)
- Correspondence, III.
  Letters of US and Nicaraguan government officials and administrators.
  - Letters of several people including Edward Kennedy, Jimmy Carter, James E. King, Stansfield Turner, Senator Frank Church, Thomas W. Walker, Carlos Chamorro Coronel, Fernando Sequeira Ximenez, Steve Ropp (Box 5, Folder 151)
  - Philip Habib at the U.S. Department of State, Letter to Jim Slattery, U.S. House of Representatives (Box 5, Folder 152)
  - Ruben Ardilla, Letter to his Madrecitas, Merida, August 2, 1929 (Box 5, Folder 153)
  - Chamorro, Violeta. Letter of the President of Nicaragua to Dr. Luis Humberto Guzman, Presidente Asamblea Nacional, attached to letter is new code for the miltitary Codigo de Organization, Jurisdiccion y Prevision Social Militar, for consideration by the National Assembly, May 18, 1994 (Box 5, Folder 154)
  - John S. Nichols, Letter to Dr. Robert S. Leiken at the Carnegie Endowment for International Peace, May 27, 1986 (Box 5, Folder 155)
- Ephemera, IV.
  Materials related to Nicaraguan politics.
  - Ephemera related to an August 2, 1979 Dinner Seminar at the CIA and Thomas Walker's involvement at it (Box 5, Folder 156)
  - Ephemera related to Thomas Walker's 1978 Open Letter to President Jimmy Carter and its unexpected repercussions in Nicaragua (Box 5, Folder 157)
- Constitution, V.
  Materials on the Political Constitution of Nicaragua.
  - Political Constitution of the Republic of Nicaragua. Review of Socialist Law 15(1) 1989:43-74 (Box 5, Folder 158)
  - Nicaraguan National Assembly, Draft #2 of the Constitution of the Republic Nicaragua (Result of the analysis and opinion of the Constitutional Commission of the Nicaraguan National Assembly), September 5, 1986 (Box 5, Folder 159)
  - La Gaceta Diario Oficial, Ano XCI No. 5, Managua, Enero 9, 1987 (Contains the Political Constitution of Nicaragua), January 9, 1987 (Box 5, Folder 160)
  - Constitution of the Republic of Nicaragua (English), January 9, 1986 (Box 5, Folder 161)
  - Instituto de Estudios Nicaraguenses. Resumen Ejecutivo: Las Modificaciones constitucionales en Nicaragua-auscultacion de la opinion publica Nicaraguense. Managua, Nicaragua; 14 de Marzo de 1995, March 14, 1995 (Box 5, Folder 162)
  - Centro de Derechos Constitucionales, Serie: los Derechos Politicos: Coleccion: Educacion Popular, Participación y Democracia, Nación y Estado, Managua, 1996 (Box 5, Folder 163)
  - Centro de Derechos Constitucionales, Serie: los Derechos Politicos: Coleccion: Educacion Popular, La Constitución, Managua, 1996 (Box 5, Folder 164)
  - Centro de Derechos Constitucionales, Serie: los Derechos Politicos: Coleccion: Educacion Popular, El ejercicio de los Derechos Políticos en la Gestión Municipal, Managua, 1996 (Box 5, Folder 165)
  - Centro de Derechos Constitucionales, Serie: los Derechos Politicos: Coleccion: Educacion Popular, Los derechos políticos en el proceso electoral, Managua, 166 (Box 5, Folder 166)
  - Asamblea Nacional de Nicaragua. Constitucion Politica. Agosto de 1995, August 1995 (Box 5, Folder 167)
- Miscellaneous Documents, VI.
  Materials on education for peace, civil rights, terrorism, narcotics, etc.
  - Miscellaneous docs (Box 5, Folder 168)
  - Seminario Nacional. Educacion para la paz, la democracia y los derechos humanos. Ponencia del Dr. Alejandro Martinez Cuenca. Los retos de la democracia y el desarrollo para nicaragua (Box 5, Folder 169)
  - Lowenthal, Abraham F. Latin America: Ready for Partnership? In Foreign Affairs, vol 72, no. 1, 1992-93, 1992-1993 (Box 5, Folder 170)
  - Instituto de estudios nicaraguenses. Algunos indicadores basicos sobre nicaragua (Box 5, Folder 171)
  - Miscellaneous documents including letters, newspaper clippings, editorials, etc, 1986 (Box 5, Folder 172)
  - El Pais compilation, 1997 (Box 5, Folder 99)
  - Stenographic Transcript of Hearings before the Subcommittee on Terrorism, Narcotics, and International Operations of the Committee on Foreign Relations. United States Senate. Drugs, Law Enforcement and Foreign Policy: Money Laundering. Washington, D.C., July 23, 1987 (Box 5, Folder 137)